臺灣新北地方法院板橋簡易庭小額民事判決
111年度板小字第2187號
原      告  張家倫  
被      告  李惟聯  

上列當事人間請求侵權行為損害賠償事件，原告提起刑事附帶民
事訴訟（111年度審簡附民字第1號），經刑事庭裁定移送審理，
於中華民國111年7月28日言詞辯論終結，本院判決如下：
     主  文
被告應給付原告新臺幣壹萬元，及自民國一百一十一年一月十一
日起至清償日止，按年息百分之五計算之利息。
原告其餘之訴駁回。
本判決原告勝訴部分得假執行。
原告其餘假執行之聲請駁回。
    事實及理由要領
一、原告起訴主張：被告因在「facebook」網站（下稱臉書）見
    原告以名稱「伊田徹」於疫情期間發文鼓吹民眾出遊及按喇
    叭而心生不滿，竟基於公然侮辱之犯意，於民國110年6月13
    日9時許，在其位於新北市板橋區之居所內，連結網際網路
    至臉書，登入其臉書名稱「惟聯李」之帳號後，在其個人塗
    鴉牆網頁此不特定人得以共見共聞、任意瀏覽之處所，以其
    所申設、使用之臉書名稱「惟聯李」帳號，在該網頁刊登原
    告鼓吹民眾出遊及按喇叭之文章、留言及原告臉書個人頁面
    ，並發表「這畜生不給大家看一下真的不行」之言論(下稱
    系爭言論)辱罵原告，而侵害原告之名譽權，原告因此受有
    北上開庭，三天無法接單外送之工作損失新臺幣（下同）6,
    000元（每日收入約2,000至3,000元），及以網友觀看按讚
    人數39名、每位1,000元計算之精神上損害39,000元，共計4
    5,000元(計算式：6,000元+39,000元=45,000元)，爰依侵權
    行為法律關係提起本訴等語，並聲明：⑴被告應給付原告45,
    000元，及自刑事附帶民事起訴狀繕本送達翌日起至清償日
    止，按年息百分之5計算之利息。⑵願供擔保，請准宣告假執
    行。
二、被告答辯：伊為第一線醫護人員，因看到原告不雅之文字而
    感到憤怒，才會張貼系爭言論，且伊有在服用精神科藥物；
    又伊開庭也同樣花費時間，亦有受到開庭之損失，另因兩造
    皆非名人或網紅，在系爭言論底下按讚之人不可能全部看過
　　全部的內容等語，並聲明：請求駁回原告之訴。
三、法院之判斷：
（一）原告主張遭被告於臉書以系爭言論辱罵之事實，有本院11
      1年度審簡字第4號刑事簡易判決在卷可稽，被告並因此犯
      公然侮辱罪，經前開判決判處罰金4,000元，如易服勞役
      ，以1,000元折算1日確定在案，且為被告不爭執，洵堪採
      信。
（二）按因故意或過失，不法侵害他人之權利者，負損害賠償責
      任。不法侵害他人之身體、健康、名譽、自由、信用、隱
      私、貞操，或不法侵害其他人格法益而情節重大者，被害
      人雖非財產上之損害，亦得請求賠償相當之金額。民法第
      184條第1項前段、第195條第1項前段分別定有明文。茲就
      原告請求賠償之損害金額審酌如下：
   1、工作損失：原告主張其因本事件北上開庭，三天無法接單
      外送，受有工作損失6,000元云云，為被告所爭執，且原
      告之開庭行為核屬為保護其權益所支出之訴訟成本，與被
      告本件侵權行為間，難認有相當因果關係存在，是原告此
      部分請求，不應准許。
   2、精神慰撫金：不法侵害他人之人格權，被害人受有非財產
      上損害，請求加害人賠償相當金額之慰撫金時，法院對於
      慰撫金之量定，應斟酌實際加害情形、所造成之影響、被
      害人痛苦之程度、兩造之身分地位經濟情形及其他各種狀
      況，以核定相當之數額。本件被告在不特定多數人得共見
      共聞之臉書以系爭言論辱罵原告，使原告在社會上之評價
      受到貶損，精神上受有痛苦，原告請求被告賠償其非財產
      上損害即精神慰撫金，自屬有據。本院審酌原告為高中畢
      業，目前從事客運業櫃台人員並兼職外送，月入約30,000
      元；被告為大學畢業，目前從事服務業，月入約40,000元
      ，此據兩造陳述在卷，衡酌被告之加害行為、原告精神上
      所受痛苦、兩造之身分、地位、智識水準、經濟狀況等一
      切情狀，認原告請求被告賠償精神慰撫金39,000元，尚屬
      過高，本院認應以10,000元為適當，逾此部分之請求，則
      屬無據。
（三）從而，原告依侵權行為法律關係，請求被告給付10,000元
      及自起訴狀繕本送達翌日即111年1月11日起至清償日止，
      按年息百分之5計算之利息，為有理由，應予准許；逾此
      部分之請求，則無理由，應予駁回。
（四）本判決原告勝訴部分，係依小額訴訟程序所為被告敗訴之
      判決，依民事訴訟法第436條之20之規定，爰依職權宣告
      假執行，原告聲請願供擔保，請准宣告假執行，並無必要
      。至原告敗訴部分，假執行之聲請，即失所附麗，應併予
      駁回之。
（五）本件判決事證基礎已臻明確，兩造其餘主張、陳述及所提
      證據，經本院審酌後，認與判決結果已無影響，爰不再一
      一論述，併予敘明。
四、本件係原告提起刑事附帶民事訴訟，經刑事庭裁定移送審理
    ，免納裁判費，本件訴訟中亦未生其他訴訟費用，故無庸諭
    知訴訟費用之負擔，併此敘明。
中　　華　　民　　國　　111 　年　　8 　　月　　11　　日
                  臺灣新北地方法院板橋簡易庭
                      法      官  葉靜芳
以上為正本係照原本作成。
對於本件判決如有不服，應於收受送達後20日內向本院提出上訴
書狀，上訴於本院合議庭，並按他造當事人之人數附具繕本。當
事人之上訴，非以判決違背法令為理由不得為之，上訴狀應記載
上訴理由，表明下列各款事項：
（一）原判決所違背之法令及其具體內容。
（二）依訴訟資料可認為原判決有違背法令之具體事實。
如未於上訴後20日內補提合法上訴理由書，法院得逕以裁定駁回
上訴。
中　　華　　民　　國　　111 　年　　8 　　月　　11　　日
                      書  記  官  陳君偉